臺灣新北地方法院刑事判決
110年度易字第918號
110年度金訴字第722號
公  訴  人  臺灣新北地方檢察署檢察官
被      告  葉雯柔


上列被告因詐欺等案件，經檢察官提起公訴（110年度偵字第253
99號、110年度偵字第32016號）及追加起訴（109年度偵字第446
31號、110年度偵字第8728號），本院判決如下：
  　主　文
葉雯柔犯如附表所示之罪，各處如附表所示之刑及沒收。應執行
有期徒刑貳年陸月。
    事　實
一、葉雯柔於民國109年7月14日前某日，加入由數名姓名不詳之
    成年人以實施詐術為手段所組成具有持續性、牟利性之有結
    構性詐欺集團組織，由葉雯柔擔任「車手」之提領詐欺款項
    工作。葉雯柔與本案詐欺集團其他姓名不詳之成年成員，意
    圖為自己不法之所有，基於3人以上共同犯詐欺取財之犯意
    聯絡，先由該詐欺集團某不詳成員，分別於附表所示之時間
    ，向附表所示之人施用詐術，致其等因而陷於錯誤，將附表
    所示之款項匯入葉雯柔所申辦之第一商業銀行股份有限公司
    （下稱第一銀行）永和分行帳號00000000000號帳戶，葉雯
    柔再於附表所示之時間、地點，自上開第一銀行帳戶分別提
    領附表所示之款項，並自行將上開款項花用殆盡。嗣因附表
    所示之人發覺有異，報警處理而循線查悉上情。
二、案經王木賢、陳齡月訴由新北市政府警察局中和分局報告、
    曾斐卿訴由臺北市政府警察局大安分局報告、王文炎訴由新
    竹縣政府警察局新湖分局報告臺灣新北地方檢察署檢察官偵
    查起訴及追加起訴。
　　理　由
一、證據能力部分：
  ㈠按組織犯罪防制條例第12條第1項中段規定：「訊問證人之筆
    錄，以在檢察官或法官面前作成，並經踐行刑事訴訟法所定
    訊問證人之程序者為限，始得採為證據」，此為刑事訴訟證
    據能力之特別規定，且較92年2月6日修正公布，同年9月1日
    施行之刑事訴訟法證據章有關傳聞法則之規定更為嚴謹，自
    應優先適用。依上開規定，證人於警詢時之陳述，於違反組
    織犯罪防制條例案件，即絕對不具證據能力，無修正後刑事
    訴訟法第159條之2、第159條之3及第159條之5規定之適用，
    不得採為判決基礎（最高法院104年度台上字第203號判決意
    旨參照）。從而本件證人即告訴人王木賢、曾斐卿、王文炎
    、陳齡月於警詢中之證述，就被告葉雯柔所犯參與犯罪組織
    罪部分並無證據能力。另按組織犯罪防制條例第12條第1項
    中段規定：「訊問證人之筆錄，以在檢察官或法官面前作成
    ，並經踐行刑事訴訟法所定訊問證人之程序者為限，始得採
    為證據。」，雖以立法明文排除被告以外之人於檢察事務官
    、司法警察官或司法警察調查中所為之陳述，得適用刑事訴
    訟法第159條之2、第159條之3及第159條之5等規定；惟上開
    規定，必以犯罪組織成員係犯本條例之罪者，始足語焉，若
    係犯本條例以外之罪，即使與本條例所規定之罪，有裁判上
    一罪之關係，關於該所犯本條例以外之罪，其被告以外之人
    所為之陳述，自仍應依刑事訴訟法相關規定，定其得否為證
    據（最高法院103年度台上字第2915號判決意旨參照）。依
    上開說明，被告所犯加重詐欺罪，雖與其所犯參與犯罪組織
    罪有裁判上一罪之關係，亦不適用上開組織犯罪防制條例排
    除證據能力之規定。是關於本案被告所犯加重詐欺罪部分，
    證人證述之證據能力自須回歸刑事訴訟法論斷之，合先敘明
    。
  ㈡按被告以外之人於審判外之言詞或書面陳述，除法律有規定
    者外，不得作為證據；又被告以外之人於審判外之陳述，雖
    不符同法第159條之1至第159條之4之規定，而經當事人於審
    判程序同意作為證據，法院審酌該言詞陳述或書面陳述作成
    時之情況，認為適當者，亦得為證據；而當事人、代理人或
    辯護人於法院調查證據時，知有第159條第1項不得為證據之
    情形，而未於言詞辯論終結前聲明異議者，視為有前項之同
    意，刑事訴訟法第159條第1項、第159條之5分別定有明文。
    查本判決所引用被告以外之人於審判外所為陳述，雖均屬傳
    聞證據，然本件當事人對於本判決下列所引用之供述證據，
    於本院準備程序中表示同意有證據能力，且迄至言詞辯論終
    結前亦未聲明異議，本院審酌該等具有傳聞證據性質之證據
    製作時之情況，尚無違法不當及證明力明顯過低之瑕疵，應
    無不宜作為證據之情事，認以之作為本案之證據，應屬適當
    ，依刑事訴訟法第159條之5之規定，認該等證據資料均有證
    據能力。
  ㈢至於本判決所引用之非供述證據部分，與本案待證事實均有
    關連性，亦無證據證明係實施刑事訴訟程序之公務員以不法
    方式所取得，依刑事訴訟法第158條之4之反面解釋，當有證
    據能力，復於本院審理時，提示並告以要旨，使當事人充分
    表示意見，自得為證據使用。
二、認定事實所憑之證據及理由：
　㈠訊據被告固坦承於附表所示之時間、地點，自上開帳戶提領
    附表所示款項之事實，惟矢口否認有何參與犯罪組織、加重
    詐欺取財等犯行，辯稱：這些錢是我玩博奕網站「SUPER 8
    」贏來的賭金，我為了要提領賭金，才把我的帳號給博奕網
    站的客服人員，只要一有贏錢我就會提領出來自行花用，我
    不知道這是詐欺款項云云。經查：
　⒈詐欺集團不詳成員分別於附表所示之時間，向附表所示之人
    施用詐術，致其等因而陷於錯誤，將附表所示之款項匯入上
    開帳戶，被告再於附表所示之時間、地點，自上開帳戶分別
    提領附表所示之款項，並自行將上開款項花用殆盡等情，業
    據被告於本院審理中坦承不諱（見本院易字卷第45、227-23
    0頁），核與證人即告訴人曾斐卿、王木賢、陳齡月、王文
    炎於警詢中之證述情節相符（見偵25399卷第7-10、11-13、
    13-16、15-19頁，偵44631卷第29-47頁，偵8728卷第23-25
    頁），復有第一銀行永和分行一永和字第00029號、第00020
    號、第00077號、第00085號函所附開戶資料、帳號00000000
    000號帳戶存摺存款客戶歷史交易明細表、自動櫃員機機臺
    編號明細、告訴人曾斐卿提出之玉山銀行存款回條、台新銀
    行存入憑條、兆豐銀行匯款申請書、合作金庫匯款申請書、
    中國信託銀行存提款交易憑證、國泰世華銀行存款憑證、合
    作金庫存款憑條、告訴人王木賢提出之通訊軟體對話擷圖、
    台中商銀匯款申請書、郵政跨行匯款申請書、告訴人陳齡月
    提出之網路匯款紀錄擷圖、自動櫃員機交易明細表、帳號00
    00000000000000號帳戶存摺內頁明細、其與網站客服對話紀
    錄擷圖、與「林孟韋」間LINE通訊軟體對話擷圖、告訴人王
    文炎提出之郵局帳號00000000000000號帳戶存摺封面及內頁
    明細、對話紀錄擷圖、郵政跨行匯款申請書各1份在卷可參
    （見偵25399號卷第23-41、43-53頁，偵32016號卷第111-11
    7頁，偵44631號卷第59、167-265、313-339頁，偵8728號卷
    第29-43頁），是此部分事實，首堪認定。
　⒉被告雖以前詞置辯，然細觀被告上開帳戶交易明細所示之提
    款金額、日期，可看出被告先於109年7月14日在第一銀行東
    門分行臨櫃提領新臺幣（下同）140萬元，又於同年月15日
    在第一銀行竹北分行臨櫃提領100萬元後，復以自動櫃員機
    接續提領5萬元，再於同年月16日前往第一銀行東門分行臨
    櫃提領45萬元，另以自動櫃員機提領2萬元，最後於同年月1
    7日於第一銀行中和分行臨櫃提領55萬元，可知被告於短短4
    日內，自上開帳戶接續提領之金額合計高達347萬元（計算
    式：140萬元＋100萬元＋5萬＋45萬＋2萬元＋55萬元＝347萬元）
    ，此等提領款項之金額，顯與一般民眾基於娛樂所為網路賭
    博之輸贏數目，並不相符；且被告於本院審理中自述其學歷
    為高中肄業，先前從事鞋店工作，月薪為3萬餘元，經濟狀
    況勉持等語（見本院金訴722號卷第103頁），可知被告之經
    濟狀況並非優渥，其當無足夠資本從事高達輸贏數百萬元的
    賭博活動，足認被告前開所辯，應與事實不符，顯不足採。
　⒊再者，依照上開帳戶之交易明細內容，顯示被告上開帳戶於1
    09年7月15日至17日之間，每日均有多筆款項匯入，金額由
    數萬元至上百萬元不等，且被告於此段期間內，也是每日頻
    繁前往銀行臨櫃提領大額款項，甚至於同年月15日及16日，
    在銀行臨櫃提領100萬元、45萬元後，旋即又繼續操作自動
    櫃員機接續提領款項，倘若如被告所辯，其係將其在博奕網
    站賭博所贏得之點數兌換成現金後，始進行提領，則被告應
    係累積相當或一段時間所贏得的點數進行兌換成現金，並無
    理由也無必要在同一日內，重複進行多次兌換、分成多筆款
    項匯入帳戶，而為前述頻繁的提領，一般而言，也不致出現
    109年7月15日至17日間，每日進行兌換、提領之可能，益證
    被告上開所辯顯屬不實。縱使被告從事網路賭博之運氣奇佳
    ，而得以在短短數日內，贏得鉅額賭金，進而得以頻繁兌換
    現金，但其賭博贏得之點數既然已全部轉帳至其掌控的銀行
    帳戶內，實無在短短4日內，多次進行提領之急迫需求。是
    被告若非因擔心其所屬詐欺集團之詐騙所得存有隨時曝光而
    遭凍結的風險，因而每次於款項轉入後，有立即提領之急迫
    需求，衡情應無如此頻繁提領大額款項之必要。況且，被告
    於偵查及本院審理中始終無法提出其所稱「SUPER 8」博奕
    網站之任何網頁畫面擷圖或相關賭金提領紀錄可資佐證，僅
    空泛辯稱：我已經找不到「SUPER 8」博奕網站了，我也沒
    有相關資料可以提供等語（見本院金訴722卷第45頁），足
    見其前開所辯，應屬臨訟卸責之詞，並不足採。
　㈡又依附表所示告訴人4人證述之受騙經過，顯示本案詐欺集團
    除被告以外，尚有交友軟體或LINE通訊軟體暱稱「陽光」、
    「陳佩琪」、「林孟韋」等不同詐欺集團成員，足認被告加
    入之本案詐欺集團，其集團成員顯有3人以上。而本案犯罪
    手法，先在交友軟體設法尋覓可施以詐騙之目標，再以通訊
    軟體與鎖定的目標聯繫，培養信任關係後，再視時機成熟施
    以詐術，並需蒐集可提供被害民眾匯款的金融機構帳戶，以
    及負責操作提領民眾受騙款項之車手，足見本案犯罪手段，
    分工細緻，非賴群體合作不能完成，而本案詐欺集團就提領
    民眾受騙款項之簡單工作，尚需刻意委由被告完成，凸顯本
    案詐欺集團的被告、機房成員或其他成員均無法獨力完成本
    案犯罪行為，故被告加入之本案詐欺集團，其集團成員顯有
    3人以上，且集團具有內部分工結構，並係以獲取犯罪不法
    利益為目的而具有牟利性，犯罪行為並持續相當的時間而具
    有持續性，自屬3人以上以實施詐術為手段所組成具有持續
    性及牟利性之有結構性組織。
　㈢至追加起訴書附表編號2部分（即本判決附表編號4），固認
    告訴人陳齡月於109年7月22日19時22分許，匯款5萬元至被
    告上開帳戶等語，然經本院核對上開帳戶之交易明細，未見
    該筆匯款紀錄乙節，有第一銀行帳號00000000000號帳戶存
    摺存款客戶歷史交易明細表附卷可憑（見偵8728卷第97-87
    頁），是無從證明告訴人陳齡月確有於上開時間匯入該筆款
    項至被告上開帳戶，起訴書此部分記載，顯屬誤載，並經檢
    察官當庭更正（見本院金訴722卷第102頁），應予刪除，附
    此敘明。
　㈣綜上所述，本案事證明確，被告否認知悉所提領款項為詐欺
    款項，且否認參與犯罪組織之辯解，尚無可採，被告上開犯
    行，均堪以認定，應依法論科。
三、論罪科刑：
　㈠按審酌現今詐欺集團之成員皆係為欺罔他人，騙取財物，方
    參與以詐術為目的之犯罪組織。倘若行為人於參與詐欺犯罪
    組織之行為繼續中，先後多次為加重詐欺之行為，因參與犯
    罪組織罪為繼續犯，犯罪一直繼續進行，直至犯罪組織解散
    ，或其脫離犯罪組織時，其犯行始行終結。故該參與犯罪組
    織與其後之多次加重詐欺之行為皆有所重合，然因行為人僅
    為一參與犯罪組織行為，侵害一社會法益，屬單純一罪，應
    僅就「該案中」與參與犯罪組織罪時間較為密切之首次加重
    詐欺犯行，論以參與犯罪組織罪及加重詐欺罪之想像競合犯
    ，而其他之加重詐欺犯行，祗需單獨論罪科刑即可，無需再
    另論以參與犯罪組織罪，以避免重複評價。是如行為人於參
    與同一詐欺集團之多次加重詐欺行為，因部分犯行發覺在後
    或偵查階段之先後不同，肇致起訴後分由不同之法官審理，
    為裨益法院審理範圍明確、便於事實認定，即應以數案中「
    最先繫屬於法院之案件」為準，以「該案中」之「首次」加
    重詐欺犯行與參與犯罪組織罪論以想像競合。縱該首次犯行
    非屬事實上之首次，亦因參與犯罪組織之繼續行為，已為該
    案中之首次犯行所包攝，該參與犯罪組織行為之評價已獲滿
    足，自不再重複於他次詐欺犯行中再次論罪，俾免於過度評
    價及悖於一事不再理原則（最高法院109年度台上字第3945
    號判決意旨參照）。經查，被告109年7月14日前某日加入詐
    欺集團，且該詐欺集團係有3人以上，以實施詐術為手段所
    組成，具有持續性及牟利性之有結構性組織，業如前述，又
    被告於本案繫屬前，並無因參與相同詐欺集團犯罪組織遭檢
    察官起訴紀錄，此有臺灣高等法院被告前案紀錄表1份在卷
    可考（見本院金訴722卷第15-17頁），是揆諸前開說明，被
    告本案首次犯行即附表編號1所示之犯行即應論以參與犯罪
    組織罪。
　㈡核被告就附表編號1所為，係犯組織犯罪防制條例第3條第1項
    後段之參與犯罪組織、刑法第339條之4第1項第2款之三人以
    上共同詐欺取財罪；其就附表編號2至4所為，均係犯刑法第
    339條之4第1項第2款之三人以上共同詐欺取財罪。起訴書認
    被告所涉附表編號1、3所示犯行，係涉犯刑法第339條第1項
    詐欺取財罪等語，容有未恰，應予更正。被告所犯上開犯行
    ，與其他詐欺集團成員間，有犯意聯絡及行為分擔，應論以
    共同正犯。
　㈢被告於附表編號4所示之時間、地點接續提領附表編號4所示
    款項之行為，是基於同一個犯罪目的，對同一個被害人受詐
    欺之款項，於緊接之時間、地點所為，各行為之獨立性極為
    薄弱，依一般社會健全觀念，難以強行分開，故在刑法評價
    上，應視為數個舉動之接續施行，合為包括之一行為予以評
    價，較為合理，而論以接續犯。被告所犯上開參與犯罪組織
    罪與附表編號1所示本案首次加重詐欺取財罪間，具有局部
    之同一性，得認與一行為觸犯數罪名之要件相符，應依想像
    競合犯之規定，從一重之加重詐欺取財罪處斷。另被告所涉
    上開加重詐欺取財之犯行，分別侵害附表所示各被害人之獨
    立財產監督權，且犯罪之時間、空間亦有相當差距，且犯罪
    行為各自獨立，犯意各別，行為互殊，應予分論併罰。
　㈣爰以行為人之責任為基礎，審酌被告正值青年，不思以正當
    途徑賺取所需，竟貪圖報酬，自甘為他人所利用，加入詐欺
    集團擔任領取詐欺款項之「車手」工作，無視政府一再宣示
    掃蕩詐欺集團決心，侵害告訴人之財產法益，嚴重破壞社會
    秩序，同時增加檢警查緝及被害人求償之困難，所為實有不
    該；兼衡被告在本案犯罪中所扮演之角色及參與犯罪之程度
    、詐取款項金額，及考量被告前有違反毒品危害防制條例之
    前科紀錄，此有前開臺灣高等法院被告前案紀錄表在卷可查
    ；另斟酌被告雖於本案辯論終結後與告訴人曾斐卿達成調解
    ，然其犯後矢口否認犯行，亦尚未履行調解條件，及其於該
    詐欺集團內之分工，較諸實際策畫佈局、分配任務、施用詐
    術之核心份子而言，僅居於聽從指示、代替涉險之次要性角
    色，兼衡被告之犯罪動機、目的、手段、所生損害，及被告
    自述高中肄業之智識程度、目前無業、經濟狀況勉持等一切
    情狀（見本院金訴722號卷第103頁），分別量處如附表「罪
    名及宣告刑」欄所示之刑。本院另考量被告各項犯行均為參
    與同一詐欺集團期間所為，犯罪類型之同質性甚高，且其行
    為態樣、手段均屬近似，責任非難重複性程度較高，於定刑
    上有較大之減讓空間等情狀，定其應執行之刑如主文所示。
四、沒收：
　㈠按犯罪所得，屬於犯罪行為人者，沒收之，但有特別規定者
    ，依其規定；再按前2項之沒收，於全部或一部不能沒收或
    不宜執行沒收時，追徵其價額，刑法第38條之1第1項、第3
    項分別定有明文。又按共同正犯犯罪所得之沒收、追徵，應
    就各人所分得之數為之。所謂各人「所分得」之數，係指各
    人「對犯罪所得有事實上之處分權限」而言。因此，若共同
    正犯各成員內部間，對於犯罪所得分配明確時，應依各人實
    際所得宣告沒收（最高法院107年度台上字第2989號判決意
    旨參照）。
　㈡經查，被告提領附表所示之各該詐欺款項後，均由其自行花
    用殆盡等情，業據被告於偵查及審理中供述明確（見偵4463
    1卷第363-365頁，本院金訴722號卷第102頁），則被告於本
    案中各次提領如附表所示之款項，即為其犯本案之犯罪所得
    ，上開犯罪所得雖未扣案，仍應依刑法第38條之1第1項、第
    3項之規定均宣告沒收，於全部或一部不能沒收或不宜執行
    沒收時，均追徵其價額。至被告日後若再賠付本案告訴人其
    他金額，檢察官於執行時應依規定扣除已實際賠償之金額，
    附為敘明。
五、關於強制工作之說明：
　　組織犯罪防制條例第3條第3項規定：「犯第1項之罪者，應
    於刑之執行前，令入勞動場所，強制工作，其期間為3年。
    」就受處分人之人身自由所為限制，違反憲法比例原則及憲
    法明顯區隔原則之要求，與憲法第8條保障人身自由之意旨
    不符，業經司法院釋字第812號解釋宣告自本解釋公布之日
    （110年12月10日）起失其效力，併予敘明。
六、不另為無罪之諭知：
　㈠公訴意旨另以：被告與本案詐欺集團成員就附表編號2、4所
    示詐欺告訴人王文炎、陳齡月之犯行，另涉犯洗錢防制法第
    14條第1項之洗錢罪嫌等語。
　㈡按刑事不法利得不僅為犯罪之重要誘因，甚且經常成為維繫
    、茁壯犯罪組織之養分，為防堵不法所得資金進入合法商業
    領域，流通於正常金融管道，澈底杜絕其變裝化身成合法資
    金之機會，以落實犯罪防制，確保國家司法權之正確運作，
    維護社會治安及穩定金融秩序，故洗錢防制法於第2條明定
    洗錢行為之態樣，並於第14條、第15條規定其罰則，俾防範
    犯罪行為人藉製造資金流動軌跡斷點之手段，去化不法利得
    與犯罪間之聯結，漂白不法利得。經查，被告所屬之詐欺集
    團不詳成員，雖有向告訴人王文炎、陳齡月施以詐術，使告
    訴人2人因陷於錯誤而依指示匯入款項至上開帳戶，然被告
    依指示提領上開詐欺款項後，係自行花用殆盡等節，業據被
    告於偵查及本院審理中供述明確，已如前述，是卷內並無證
    據證明被告就附表編號2、4所示之犯行，有藉此製造資金流
    動軌跡斷點之手段，去化不法利得與犯罪間之聯結，漂白不
    法利得之情況，自無從認定被告此部分犯行有著手掩飾、隱
    匿或切斷不法犯罪所得與前置特定犯罪間之關聯性，是被告
    就附表編號2、4所示犯行並不成立洗錢防制法第14條第1項
    之一般洗錢罪，本應就此部分諭知無罪之判決，惟公訴意旨
    認此部分若成立犯罪，與前揭附表編號2、4經論罪科刑部分
    具想像競合犯之裁判上一罪關係，爰不另為無罪之諭知，併
    此敘明。
據上論斷，應依第299條第1項前段（依刑事判決精簡原則，僅記
載程序法條），判決如主文。
本案經檢察官李秉錡提起公訴，檢察官洪三峯追加起訴，檢察官
陳姵伊到庭執行職務。
中　　華　　民　　國　　111 　年　　8 　　月　  18　　日
                  刑事第十八庭  審判長法　官　詹蕙嘉
　　　　　　　　　
　　　　　　　　　　　　　　　　　　　法　官　劉容妤
　　　　　　　　　
　　　　　　　　　　　　　　　　　　　法　官　劉明潔
　　　　　　　　　
（本件得上訴）
以上正本證明與原本無異。
如不服本判決應於收受判決後20日內向本院提出上訴書狀，並應
敘述具體理由；其未敘述上訴理由者，應於上訴期間屆滿後20日
內向本院補提理由書（均須按他造當事人之人數附繕本）「切勿
逕送上級法院」。
                                　　　書記官　連思斐
中　　華　　民　　國　　111 　年　　8 　　月　  18　　日
附錄本案論罪科刑法條全文：
組織犯罪防制條例第3條
發起、主持、操縱或指揮犯罪組織者，處3年以上10年以下有期
徒刑，得併科新臺幣1億元以下罰金；參與者，處6月以上5年以
下有期徒刑，得併科新臺幣1千萬元以下罰金。但參與情節輕微
者，得減輕或免除其刑。
具公務員或經選舉產生之公職人員之身分，犯前項之罪者，加重
其刑至二分之一。
犯第1項之罪者，應於刑之執行前，令入勞動場所，強制工作，
其期間為3年。
前項之強制工作，準用刑法第90條第2項但書、第3項及第98條第
2項、第3項規定。
以言語、舉動、文字或其他方法，明示或暗示其為犯罪組織之成
員，或與犯罪組織或其成員有關聯，而要求他人為下列行為之一
者，處3年以下有期徒刑，得併科新臺幣3百萬元以下罰金：
一、出售財產、商業組織之出資或股份或放棄經營權。
二、配合辦理都市更新重建之處理程序。
三、購買商品或支付勞務報酬。
四、履行債務或接受債務協商之內容。
前項犯罪組織，不以現存者為必要。
以第5項之行為，使人行無義務之事或妨害其行使權利者，亦同
。
第5項、第7項之未遂犯罰之。
中華民國刑法第339條之4
犯第339條詐欺罪而有下列情形之一者，處1年以上7年以下有期
徒刑，得併科1百萬元以下罰金：
一、冒用政府機關或公務員名義犯之。
二、三人以上共同犯之。
三、以廣播電視、電子通訊、網際網路或其他媒體等傳播工具，
    對公眾散布而犯之。
前項之未遂犯罰之。
附表：
編號 告訴人 詐騙時間（民國）、方式 匯款時間、金額（新臺幣） 提領時間、地點及金額（新臺幣） 罪名及宣告刑 1 曾斐卿 詐騙集團某不詳成員於108年9月間，以LINE通訊軟體暱稱「陽光」之人結識曾斐卿，嗣後向其佯稱母親有欠款、姑姑在外有賭債、欠錢繳稅，需向曾斐卿借款云云，致曾斐卿陷於錯誤，於右列時間依指示匯款。 109年7月14日13時58分許，匯款126萬元。 109年7月14日14時13分許，將左列款項全數提領。 葉雯柔犯三人以上共同詐欺取財罪，處有期徒刑壹年捌月。未扣案之犯罪所得新臺幣壹佰貳拾陸萬元沒收，於全部或一部不能沒收或不宜執行沒收時，追徵其價額。 2 王文炎 詐騙集團某不詳成員於109年5月間，以LINE通訊軟體某女性之身分結識王文炎，嗣後於109年7月間向王文炎佯稱：需至香港出差辦理與家人保險期滿退保之事，因業務員交接未處理好，故需繳納年繳一期之費用153萬元，央求王文炎幫忙云云，致王文炎陷於錯誤，於右列時間依指示匯款。 109年7月14日14時32分許（起訴書誤載為「15分許」，應予更正），匯款20萬元。 109年7月15日13時54分許，將左列款項全數提領。 葉雯柔犯三人以上共同詐欺取財罪，處有期徒刑壹年肆月。未扣案之犯罪所得新臺幣貳拾萬元沒收，於全部或一部不能沒收或不宜執行沒收時，追徵其價額。 3 王木賢 詐騙集團某不詳成員於109年5月間，以LINE通訊軟體暱稱「陳珮琪」之人結識王木賢，嗣後向其佯稱需前往大陸地區處理保險、生病、財物遭竊等理由，需向王木賢借款云云，致王木賢陷於錯誤，於右列時間依指示匯款。 109年7月15日13時40分許，匯款4萬元。 109年7月15日13時54分許，將左列款項全數提領。 葉雯柔犯三人以上共同詐欺取財罪，處有期徒刑壹年壹月。未扣案之犯罪所得新臺幣肆萬元沒收，於全部或一部不能沒收或不宜執行沒收時，追徵其價額。 4 陳齡月 詐騙集團某不詳成員自109年6月28日起，以LINE通訊軟體暱稱「林孟韋」之帳號向陳齡月介紹「度小滿金融」網站及儲值下注「競猜一線」之博奕遊戲，再由該集團另名不詳成年成員佯作上開網站之客服人員，向陳齡月誆稱：若要提領該網站之獲利金額，需先匯款升級為VIP會員、繳回部分獲利及繳交稅金云云，致陳齡月陷於錯誤，於右列時間依指示匯款。 ⑴109年7月16日13時0分許（起訴書誤載為「11分許」，應予更正），匯款4萬元。 ⑵109年7月16日13時12分許（起訴書誤載為「19分許」，應予更正），匯款4萬元。 ⑶109年7月17日12時27分許（起訴書誤載為「26分許」，應予更正），匯款4萬元。 109年7月16日14時20分許、同年月17日15時5分許，接續將左列款項全數提領。 葉雯柔犯三人以上共同詐欺取財罪，處有期徒刑壹年參月。未扣案之犯罪所得新臺幣拾貳萬元沒收，於全部或一部不能沒收或不宜執行沒收時，追徵其價額。